臺灣花蓮地方法院民事小額判決  
111年度花原小字第35號
原      告  新光產物保險股份有限公司

法定代理人  吳昕紘  
訴訟代理人  康志敏  
            黃品豪  
被      告  王赫    
訴訟代理人  黎烈台  

上列當事人間請求侵權行為損害賠償事件，經臺灣臺北地方法院
移送前來，本院於民國111年9月28日言詞辯論終結，判決如下：
    主      文
被告應給付原告新臺幣貳萬壹仟陸佰伍拾柒元，及自民國111年4
月16日起至清償日止，按年息百分之五計算之利息。
原告其餘之訴駁回。
訴訟費用新臺幣壹仟元由被告負擔新臺幣陸佰伍拾柒元，餘由原
告負擔。
本判決第一項得假執行；但被告如以新臺幣貳萬壹仟陸佰伍拾柒
元為原告供擔保後，得免為假執行。　　
　　事實及理由
一、原告主張：民國110年4月17日中午12時左右，被告駕駛車牌
    號碼000-0000號租賃小客車（下稱系爭A車），在新北市○○
    區○○里○○○00號停車場內，因被告倒車不慎撞到原告承保且
    為訴外人洪紫晴所有之車牌號碼為000-0000號自小客車（下
    稱系爭B車），撞擊點為被告駕駛之系爭A車左後方碰撞到系
    爭B車右後方，致系爭B車受損。因上開車禍發生在系爭B車
    保險期間內，原告已依約賠付修復費用新臺幣（下同）32,9
    70元（含工資1,400元、塗裝6,240元及零件25,330元）。爰
    依保險法第53條第1項、民法第184條第1項前段、第196條、
    第213條第1項、第3項之規定，代位被保險人請求被告賠償
    上開修理費用32,970元。另就被告抗辯部分，從被告今日庭
    呈照片第4張可看出系爭B車保險桿有變形的情況，對於車輛
    的撞擊的態樣不一致部分是因車廠要檢測車輛，一定會有保
    桿需拆下確認，但撞擊的痕跡是一致的，遭被告毀損的部分
    是包括右後保險桿及右後燈，且依員警拍攝之照片也可以看
    出燈殼有受損等語，並聲明：被告應給付原告32,970元，及
    自起訴狀繕本送達被告翌日起至清償日止，按年息5%計算之
    利息。
二、被告則以：本件車禍發生過程為110 年4 月17日中午12時左
    右，被告駕駛系爭A車在新北市○○區○○里○○○00號停車場內，
    因該停車場是露營區提供的停車場，露營區的人引導被告停
    車時，被告不慎撞到系爭B車，被告開的車的左後方碰撞到
    對方車輛的右後方保桿。就過失部分被告承認有過失，但如
    果這件有要被求償的話，被告會另行向引導被告的人提出告
    訴，系爭B車當時是停在門口，他沒有動也沒有過失。被告
    只撞到系爭B車右後方的保桿，被告覺得對方的車輛有再被
    撞過，原告提出的估價單維修項目被告覺得不合理，被告願
    意賠償烤漆費3,000元，換保桿及燈殼這些不是被告應該負
    責的。另依被告提出之員警工作紀錄簿及當時拍攝之照片，
    這個可以證明當時只有撞到對方車輛後保桿，他原來也有傷
    痕等語。並聲明：原告之訴駁回。
三、本院之判斷：
　㈠經查，被告於上開時地駕駛系爭A車倒車時不慎撞擊靜止之系
    爭B車，致系爭B車受損，該車禍事件全為被告過失所致等節
    ，有新北市政府警察局淡水分局111年9月14日新北警淡驕字
    第1114359525號函附受理各類案件紀錄單、及兩造所提出之
    員警工作紀錄簿等附卷可參（見北院卷第21頁、本院卷第19
    至21頁、第39頁），為兩造所不爭執（見北院卷第11頁、本
    院卷第32頁），應可信為真。
　㈡按因故意或過失，不法侵害他人之權利者，負損害賠償責任
    。汽車、機車或其他非依軌道行駛之動力車輛，在使用中加
    損害於他人者，駕駛人應賠償因此所生之損害。不法毀損他
    人之物者，被害人得請求賠償其物因毀損所減少之價額。負
    損害賠償責任者，除法律另有規定或契約另有訂定外，應回
    復他方損害發生前之原狀。因回復原狀而應給付金錢者，自
    損害發生時起，加給利息。第一項情形，債權人得請求支付
    回復原狀所必要之費用，以代回復原狀。被保險人因保險人
    應負保險責任之損失發生，而對於第三人有損失賠償請求權
    者，保險人得於給付賠償金額後，代位行使被保險人對於第
    三人之請求權；但其所請求之數額，以不逾賠償金額為限。
     民法第184條第1項前段、第191條之2前段、第196條、第21
    3條、保險法第53條第1項定有明文。經查，被告既有上開過
    失駕車撞擊系爭B車之行為，又原告為系爭B車之承保保險公
    司，且已理賠被保險人32,970元等節，此有原告提出之車險
    保單查詢資料、系爭B車行車執照、估價單及統一發票等可
    證（見北院卷第15至16頁、第22至23頁），是原告依上開規
    定，代位請求被告賠償車損損害（金額部分如下認定），應
    屬有據。
　㈢原告本件得請求賠償之金額部分：　
　1.按物被毀損時，被害人除得依民法第196條請求賠償外，並
    不排除民法第213條至第215條之適用。依民法第196條請求
    賠償物被毀損所減少之價額，得以修復費用為估定之標準，
    但以必要者為限（例如：修理材料以新品換舊品，應予折舊
    ）。被害人如能證明其物因毀損所減少之價額，超過必要之
    修復費用時，就其差額，仍得請求賠償（最高法院77年5月1
    7日第9次民事庭會議決議參照）。故車輛有關零件部分之修
    復，既以新零件更換被損害之舊零件，則於計算損害賠償額
    時，自應將零件折舊部分予以扣除。又依行政院所發佈之固
    定資產耐用年數表及固定資產折舊率表，小客車之耐用年數
    為5年，依定率遞減法每年折舊千分之369，參酌營利事業所
    得稅結算申報查核準則第95條第8項規定，固定資產提列折
    舊採用定率遞減法則者，以1年為計算單位，其使用期限未
    滿1年者，按實際使用之月數相當於全年之比例計算之，不
    滿1月者，以月計。
　2.經查，就系爭B車於上開車禍事件中遭被告駕駛之系爭A車撞
    擊毀損部分，依被告提出之車禍後拍攝之系爭B車照片顯示
    （見本院卷第46至53頁），該車右後保險桿確實有凹痕及破
    損，右後燈有破損之情況，又參照被告提出之車禍後拍攝之
    系爭A車照片顯示（見本院卷第41至45頁），該車為露營車
    ，車身後方車體較高，且車身左後方有明顯擦痕，足見原告
    所稱系爭B車係右後方保險桿及右後方車燈等右後方車身部
    位為遭系爭A車撞擊等節，應為事實。再參照原告提出之本
    件維修之估價單顯示（見北院卷第22頁），其維修部分亦為
    右後車身部位，並有提出維修照片可佐（見北院卷第17至20
    頁、本院卷第55至61頁），更可徵原告本件請求維修項目並
    無不合理之處。至於被告固抗辯被告只有撞到系爭B車右後
    方保險桿，系爭B車有再被撞過，換保險桿及燈殼並非被告
    應負責，原告提出估價單維修項目不合理等語，但就此並未
    舉證以實其說，故本院審酌上開事證，認本件車禍系爭B車
    遭系爭A車撞擊部位應為右後方部位，且原告提出之估價單
    所載之維修項目應為系爭B車因本件車禍受損部位。據此，
    原告所提上開估價單、統一發票所示維修項目及金額32,970
    元（含工資1,400元、塗裝6,240元及零件25,330元）應可作
    為本件損賠之依據。又本件修復費用係含零件25,330元，則
    系爭B車自出廠日109年1月（見北院卷第16頁之行車執照所
    示）起至發生車禍日即110年4月17日止，已使用1年4個月，
    參酌上開說明，該車扣除折舊後之零件費用為14,017元（計
    算式如附件），再加上工資1,400元、塗裝6,240元，系爭B
    車之必要修復費用金額應為21,657元（計算式：14,017＋1,4
    00＋6,240＝21,657），故原告依上開規定得請求被告賠償之
    維修費用金額即為21,657元。
四、綜上所述，原告依上開規定，請求被告給付其21,657元，及
    自起訴狀繕本送達被告翌日即111年4月16日（見北院卷第33
    頁送達證書）起至清償日止，按年息5%計算之利息等，為有
    理由，應予准許，逾此範圍之請求，則無理由，應予駁回。
五、本件係就民事訴訟法第436條之8第1項適用小額程序所為被
    告部分敗訴之判決，依同法第436條之20規定，就原告勝訴
    部分應依職權宣告假執行。另本院依同法第392條第2項規定
    職權宣告被告如為原告預供相當金額之擔保，得免為假執行
　　。
六、本件事證已臻明確，兩造其餘攻擊、防禦方法及證據，經核
    均與結論之判斷，不生影響，爰不一一論述，附此敘明。
七、訴訟費用負擔之依據：民事訴訟法第79條、第436條之19第1
    項。
中　　華　　民　　國　　111 　年　　9 　　月　　30　　日
                  花蓮簡易庭    法  官  鍾志雄 
以上正本係照原本作成。
如不服本判決，應於送達後20日內，向本院提出上訴狀，並繳納
 上訴審裁判費 (上訴狀須表明上訴理由並須按他造當事人之人
數 附繕本)，如委任律師提起上訴者，應一併繳納上訴審裁判費
。 對於小額程序之第一審判決之上訴，非以其違背法令之理由
，不 得為之。且上訴狀內應記載表明（一）原判決所違背之法
令及其 具體內容。（二）依訴訟資料可認為原判決有違背法令
之具體事 實者。  　　　　　　　　　
中　　華　　民　　國　　111 　年　　9 　　月　　30　　日
                                書記官  胡釋云
【附件】（定率遞減法，小數點後位四捨五入）：
第1年折舊值             25,330×0.369＝9,347
第1年折舊後價值         25,330－9,347＝15,983
第1年4個月折舊值        15,983×0.369×4/12＝1,966
第1年4個月折舊後價值    15,983－1,966＝14,017